【裁判字號】    97,易,5012
【裁判日期】    980112
【裁判案由】    竊盜
【裁判全文】
臺灣臺中地方法院刑事判決              97年度易字第5012號
公  訴  人  臺灣臺中地方法院檢察署檢察官
被      告  甲○○
                    現另案羈押臺灣臺中看守所
上列被告因竊盜案件，經檢察官提起公訴（97年度偵字第25126
號），本院判決如下：
    主    文
甲○○踰越牆垣、毀壞安全設備，攜帶兇器竊盜，累犯，處有期
徒刑拾月。
    犯罪事實
一、甲○○曾因過失致死、公共危險案件，於民國90年5月31日
    經本院各判處有期徒刑7月、1年2月，應執行有期徒刑1年6
    月確定，於94年9月10日入監服刑，嗣又因偽造文書案件，
    於92年5月27經日本院判處有期徒刑1年10月確定後，接續執
    行於93年11月19日縮刑假釋出監，嗣因假釋該撤銷，於95年
    7月22日再入監應執行殘刑有期徒刑1年22日，嗣並經中華民
    國96年罪犯減刑條例減刑，於96年8月13日執行完畢。詎仍
    不知悔改，復基於意圖為自己不法之所有，於97年7月10日
    白天某時，至臺中縣沙鹿鎮○○路仁愛巷4弄2號之乙○○住
    處前，趁無人之際，翻閱圍牆，侵入該住處，並持得為兇器
    使用之鐵條1支（未扣案），撬開1樓鐵門，進入屋內，竊取
    在該屋內之劉福生所有之證件存摺、李春妹所有金項鍊、乙
    ○○所有之現金新台幣（下同）5000元、金戒子及李美君所
    有之證件、現金、數位相機等，共價值2萬4000元。得逞後
    ，隨即離去。嗣乙○○返家發覺其財物遭竊報警，經警於屋
    內房間採得甲○○之指紋，而循線查悉上情。
二、案經臺中縣警察局清水分局報告臺灣臺中地方法院檢察署檢
    察官偵查起訴。
    理    由
一、上開犯罪事實，業據被告於司法警察詢問、檢察官訊問及本
    院審理時坦承不諱，核與證人即被害人乙○○於司法警察詢
    問及檢察官訊問時所證述之情節相符，並有臺中縣警察局清
    水分局現場勘察報告及刑案現場照片、內政部警政署刑事警
    察局97年8月6日刑紋字第0970115237號鑑驗書在卷可參，足
    認被告自白確與事實相符，從而本件事證明確，被告犯行洵
    堪認定，應依法論科。
二、按刑法第321條第1項第3款之攜帶兇器竊盜罪，係以行為人
    攜帶兇器竊盜為其加重條件，此所謂兇器，其種類並無限制
    ，凡客觀上足對人之生命、身體、安全構成威脅，具有危險
    性之兇器均屬之，且祇須行竊時攜帶此種具有危險性之凶器
    為已足，並不以攜帶之初有行兇之意圖為必要，最高法院79
    年臺上字第5253號著有判例可參。查被告行竊時，所持之鐵
    條為鐵製，業據被告自承在卷，依社會通念，自係客觀上足
    以殺傷人之生命、身體，而具有危險性之兇器無訛，次按刑
    法第321條第1項第2款規定，將「門扇」、「牆垣」、「其
    他安全設備」並列。則所謂「門扇」專指門戶而言，應指分
    隔住宅或建築物內外之出入口大門而言。而所謂「其他安全
    設備」，指門扇、牆垣以外，依通常觀念足認防盜之一切設
    備而言，如電網、窗戶等是。本件被告翻越圍牆並以鐵條撬
    壞該建築物之鐵門，故核被告所為，係犯刑法第321條第1項
    第2款、第3款之攜帶兇器，踰越牆垣、毀越安全設備竊盜罪
    。復按踰越牆垣、毀壞安全設備而入室行竊，其越入行為即
    屬侵入住宅，已結合於所犯加重竊盜之罪質中，無更行構成
    侵入住宅罪之理（最高法院著有27年上字第1887號裁判可資
    參照），故本件被告所為上開踰越牆垣、毀壞安全設備侵入
    被害人住宅行竊之犯行，其越入行為即屬侵入住宅，已結合
    於所犯加重竊盜之罪質中，無須更論以刑法第306條第1項之
    無故侵入住宅罪，併此敘明。
三、被告曾因過失致死、公共危險案件，於民國90年5月31日經
    本院各判處有期徒刑7月、1年2月，應執行有期徒刑1年6 月
    確定，於94年9月10日入監服刑，嗣又因偽造文書案件，於
    92年5月27經日本院判處有期徒刑1年10月確定後，接續執行
    於93年11月19日縮刑假釋出監，嗣因假釋該撤銷，於95年7
    月22日再入監應執行殘刑有期徒刑1年22日，嗣並經中華民
    國96年罪犯減刑條例減刑，於96年8月13日執行完畢，有臺
    灣臺中地方法院檢察署刑案資料查註紀錄表及臺灣高等法院
    被告全國前案紀錄表各一份在卷足憑，其於有期徒刑執行完
    畢後5年以內，故意再犯本件有期徒刑以上之罪，為累犯，
    應依刑法第47條第1項之規定，加重其刑。爰審酌被告有上
    述前科素行，猶不知悔悟，正值青壯之年，卻不思以正途賺
    取所需，竟為竊盜行為，行為殊不可取，惟犯後尚能坦承犯
    行，及其犯罪之動機、目的、手段等一切情狀，量處如主文
    所示之刑。至被告所有，用以為本件竊盜犯行所用之鐵條1
    支，因未據扣案，且被告於本院審理時陳稱，該鐵條並非其
    所有等語，爰不為沒收之諭知。
據上論斷，應依刑事訴訟法第299條第1項前段、第284條之1，刑
法第321條第1項第2款、第3款、第47條第1項，判決如主文。
中    華    民    國    98    年    1     月    12    日
                  刑事第十二庭    法  官  劉邦繡
以上正本證明與原本無異。
如不服本判決應於收受判決後10日內向本院提出上訴書狀，並應
敘述具體理由；其未敘述上訴理由者，應於上訴期間屆滿後20日
內向本院補提理由書（均須按他造當事人之人數附繕本）「切勿
逕送上級法院」。
                                   書記官  何俞瑩
中    華    民    國    98    年     1    月    12    日
附錄論罪科刑法條
中華民國刑法第321條
犯竊盜罪而有左列情形之一者，處六月以上、五年以下有期徒刑
：
一、於夜間侵入住宅或有人居住之建築物、船艦或隱匿其內而犯
    之者。
二、毀越門扇、牆垣或其他安全設備而犯之者。
三、攜帶兇器而犯之者。
四、結夥三人以上而犯之者。
五、乘火災、水災或其他災害之際而犯之者。
六、在車站或埠頭而犯之者。
前項之未遂犯罰之。


司法院資訊處製作；財團法人民間司法改革基金會備份。
